【裁判字號】    89,易,559
【裁判日期】    891109
【裁判案由】    傷害
【裁判全文】
臺灣花蓮地方法院刑事判決                          八十九年度易字第五五九號
    公  訴  人  臺灣花蓮地方法院檢察署檢察官
    被      告  甲○○
右列被告因傷害案件，經檢察官提起公訴（八十九年度偵字第一八四三號），本院判
決如左：
    主  文
甲○○無罪。
    理  由
一、公訴意旨略以：被告甲○○基於傷害人身體之犯意，於民國八十八年十二月三十
    日下午，在花蓮市○○街七十八巷三之七號二樓昔日住處，出手毆打被害人即其
    配偶丙○○，致被害人下唇中央有一牙齒壓痕，長零點三公分，下唇靠嘴角處有
    一長零點三公分之表淺性裂傷。案經被害人丙○○訴請偵辦，因認被告涉犯刑法
    第二百七十七條第一項之傷害罪嫌云云。
二、按犯罪事實應依證據認定之，無證據不得推定其犯罪事實，刑事訴訟法第一百五
    十四條定有明文。又告訴人之告訴係以使被告受刑事訴追為目的，是其陳述是否
    與事實相符，仍應調查其他事實以資審認，始得為不利被告之認定，最高法院五
    十二年台上字第一三００號著有判例可資參照。
三、訊據被告甲○○堅決否認右揭犯行，辯稱：八十八年十二月三十日當天，伊人在
    行政院衛生署花蓮醫院（下稱花蓮醫院）上班，並且於當日下班後接著值班，根
    本不可能毆打告訴人，況伊尚有醫院簽到、退紀錄及加班表可資證明等語。公訴
    人認被告涉有傷害犯行無非以本件業據告訴人丙○○指訴甚詳，復有告訴人提出
    之門諾醫院診斷證明書及本院八十八年度家護字第八六號民事通常保護令各乙份
    在卷可稽等情詞為其論據。然查：
（一）本件傷害之結果雖已據告訴人丙○○於偵、審中指述歷歷，並有告訴人提出之
      診斷證明書乙紙在卷可佐，惟此診斷證明書之記載僅能證明告訴人確曾受有前
      揭傷害，尚無從憑此遽行認定被告涉犯此傷害案。又證人即告訴人之友人林孟
      君雖於本院審理時結證稱：曾於當日見到告訴人嘴角流血，告訴人並說是她先
      生（指被告）打的云云，證人即告訴人之子李松杰亦於本院審理時在庭證稱：
      伊於十二月三十日放學回家時，曾見母親嘴角有受傷流血，伊母親並說是被爸
      爸（指被告）打的云云（均見本院八十九年九月十四日訊問筆錄），然二證人
      亦均證稱：並未目睹告訴人被毆打之情形等語，其等既未親身見聞告訴人受到
      傷害之情況，則其等證言充其量僅能證明告訴人於八十八年十二月三十日確曾
      受有前揭傷害而已，並不當然得推論出被告有傷害告訴人之結果。
（二）再者，本院八十八年度家護字第八六號民事通常保護令，除依據告訴人所提出
      之驗傷診斷書二件及戶籍謄本乙件為其論據外，並以八十八年十二月七日調查
      時被告自承曾於八十八年七月十八日、九月十七日、十月二十日（均已逾告訴
      期間）傷害被害人為其主要依憑，有本院八十八年十二月七日之筆錄可憑。惟
      檢察官起訴之犯罪事實，係以被告曾於八十八年十二月三十日動手毆打告訴人
      ，然遍查上開筆錄，並未有被告自承有於八十八年十二月三十日動手毆打被害
      人之記載，則上開民事通常保護令亦難據為被告有於八十八年十二月三十日傷
      害告訴人犯行之佐證。
（三）另證人即被告之同事乙○○、丁○○雖曾於本院審理時到庭結證稱：被告偶有
      溜班情況云云，然此仍不足為被告有回前揭住處傷害告訴人之有力推斷，是以
      本院無從遽論被告於罪。
四、綜上研析，本件依卷內公訴人所提出之所有證據資料，尚無足證明被告已涉公訴
    人所指之竊盜犯行。此外，復查無其他積極證據足資證明被告涉有此犯行，不能
    證明被告犯罪，爰依前揭說明，應為被告無罪之諭知，以昭審慎。
據上論斷，應依刑事訴訟法第三百零一條第一項前段，判決如主文。
本案經檢察官李子春到庭執行職務
中      華      民      國    八  十  九    年    十  一    月    九    日
                              臺灣花蓮地方法院刑事庭
                                  法  官  張  健  河
右正本證明與原本無異。
如對本判決不服，應於送達後十日內，向本院提出上訴狀。（應抄附繕本）告訴人或
被害人如對於本判決不服者，應具備理由請求檢察官上訴，其上訴期間之計算係以檢
察官收受判決正本之日期為準。
                                  法院書記官
中      華      民      國    八  十  九    年    十  一    月    十    日


司法院資訊處製作；財團法人民間司法改革基金會備份。
